臺灣高等法院臺南分院刑事判決
                                     110年度上訴字第72號
上  訴  人  臺灣臺南地方檢察署檢察官
被      告  甲○○
000000000000000
上列上訴人因被告傷害案件，不服臺灣臺南地方法院109年度訴
字第1285號中華民國109年11月30日第一審判決（起訴案號：臺
灣臺南地方檢察署109年度調少連偵字第10號），提起上訴，本
院判決如下：
    主  文
原判決撤銷。
甲○○共同犯傷害罪，處有期徒刑貳月，如易科罰金，以新臺幣壹
仟元折算壹日。緩刑貳年，並應於民國一一０年四月二十日起至
一一一年二月二十日止，按月於每月二十日支付被害人陳○荃新
臺幣伍仟元。
    事實及理由
壹、犯罪事實：
    甲○○之友人少年林○安（民國00年0月生，真實姓名年籍詳卷
    ，另由少年法庭審理）邀約甲○○於108年10月5日晚間某時前
    往臺南市○○區○○路上全家超商，稱要替其友人出氣，甲○○隨
    即騎乘MSC-2927號重型機車搭載少年戴○銘（91年4月生，真
    實姓名年籍詳卷，另由少年法庭審理）前往前開全家便利超
    商與少年林○安會合。甲○○到場時，現場同時聚集少年林○安
    、蔡○舜、劉○章、王○翔、柯○博（上4人分別為92年12月、9
    2年5月、91年7月、91年4月生，真實姓名年籍詳卷，均另由
    少年法庭審理）、鄧宇傑、李柏緯（所涉傷害罪嫌，業經檢
    察官為不起訴處分），少年蔡○舜稱其與少年陳○荃、楊○哲
    （以上2人分別為91年10月、92年11月生，真實姓名年籍詳
    卷）發生糾紛，要求在場之甲○○、鄧宇傑、李柏緯及少年戴
    ○銘、林○安、劉○章、王○翔、柯○博相挺，其等隨即於108年
    10月6日凌晨0時40分許，抵達臺南市永康區探索公園與少年
    陳○荃、楊○哲談判，少年蔡○舜並與少年陳○荃發生口角，甲
    ○○與少年蔡○舜、劉○章、林○安竟基於傷害他人身體之犯意
    聯絡，由甲○○持鐵棒外型之手電筒、少年劉○章、林○安徒手
    毆打少年陳○荃、楊○哲，少年蔡○舜則持西瓜刀砍傷少年陳○
    荃，致少年陳○荃受有背部撕裂傷20公分併肌肉斷裂、左前
    臂撕裂傷2公分及頭皮撕裂傷4公分之傷害，少年楊○哲受有
    頭部瘀傷、左臉部挫傷及右大腿挫傷之傷害。
貳、認定犯罪事實所憑之證據及理由：
一、證據能力部分：
    本判決所引用為判斷基礎之下列證據，關於被告以外之人於
    審判外陳述之傳聞供述證據，檢察官、被告於本院均同意作
    為證據使用，或知有傳聞證據之情形而未於言詞辯論終結前
    聲明異議（見本院卷第83頁），本院審酌該等證據作成時之
    情況，認為適當，均具有證據能力。
二、證明力部分：
    上開犯罪事實，業據被告坦承不諱（見警卷第13-19、25、3
    1-37頁、偵1卷第36-38頁、偵2卷第59-60頁、原審卷第39、
    47頁、本院卷第86-87頁），核與證人即告訴人陳○荃、楊○
    哲、證人李柏緯、鄧宇傑、柯○博於警詢及偵查中之證述、
    證人劉○章、戴○銘、林○安於警詢之證述情節相符（見警卷
    第47-63、77-93、127-145、155-167、177-191、201-227、
    265-273、279-293頁、偵1卷第25-27、33-38頁、偵2卷第37
    -38、47-48、57-60頁），並有奇美醫療財團法人奇美醫院
    診斷證明書及監視器錄影畫面擷圖資料在卷可稽（見警卷第
    301、305-337頁），足見被告前開任意性自白與事實相符，
    堪以採信。
三、本件事證明確，被告上開犯行，足以認定，應依法論科。
參、論罪科刑及撤銷原判決之理由：
一、核被告所為，係犯刑法第277條第1項之傷害罪。
二、被告就上開犯行，與少年蔡○舜、劉○章、林○安，有犯意聯
    絡及行為分擔，應論以共同正犯。
三、被告以一傷害行為，同時侵害告訴人陳○荃、楊○哲之身體法
    益，為同種想像競合犯，依刑法第55條規定，從一傷害罪處
    斷。
四、撤銷原判決之理由：
　㈠原審就被告犯行，認罪證明確，應予論罪科刑，固非無據，
    然本件被告已於本院與告訴人陳○荃達成和解，有調解筆錄
    在卷可佐（見本院卷第49-50頁），原審就此量刑基礎事項
    未及審酌，自有未洽。
　㈡檢察官上訴意旨指摘告訴人陳○荃受傷非輕，被告迄未向告訴
    人陳○荃道歉或賠償，原判決量刑實屬過輕乙節，雖無理由
    ，然原判決既有前開違誤之處，自應由本院將原判決撤銷改
    判，以期適法。　　
五、爰審酌被告並無前科，有台灣高等法院被告前案紀錄表附卷
    可參（見本院卷第25頁），與告訴人等間素昧平生，僅因少
    年蔡○舜稱其與少年陳○荃、楊○哲發生糾紛，即與蔡○舜、劉
    ○章、林○安以上開方式傷害告訴人等成傷，所為實不足取，
    惟念被告係持手電筒毆打告訴人，而告訴人陳○荃所受之撕
    裂傷多係由少年蔡○舜持刀揮砍所造成，雖被告須就告訴人
    陳○荃所受傷勢共同負其責任，惟被告就本件傷害犯行之犯
    罪情節尚屬輕微，且被告於本案犯行時甫滿18歲，實屬年輕
    氣盛，僅為相挺友人而一時失慮犯下本案，犯後均坦承犯行
    ，態度良好，於偵查中已與少年楊○哲達成和解（見偵2卷第
    38頁），另於本院已與告訴人陳○荃達成和解，業如前述，
    已彌補告訴人所受損害，暨被告自陳學歷為高職畢業、未婚
    、目前服伇中、將來欲服志願役（見本院卷第89頁）等一切
    情狀，量處如主文第2項所示之刑，並諭知易科罰金之折算
    標準。
六、被告為本案犯行時使用之鐵棒外型手電筒1支並未扣案，且
    無證據證明係被告所有，故不另為沒收之諭知。
七、末按，受2 年以下有期徒刑、拘役或罰金之宣告，而有未曾
    因故意犯罪受有期徒刑以上刑之宣告之情形者，認以暫不執
    行為適當者，得宣告2 年以上5 年以下之緩刑，其期間自裁
    判確定之日起算，刑法第74條第1 項第1 款定有明文。查被
    告並無任何前科，有台灣高等法院被告前案紀錄表附卷可參
    （見本院卷第25頁），其年輕識淺，因一時失慮，為相挺朋
    友而犯下本案，犯後能坦承犯行，於偵查中已與少年楊○哲
    達成和解，另於本院已與告訴人陳○荃達成和解，約定須給
    付告訴人陳○荃新台幣（下同）9萬元，並已先行給付35,000
    元予告訴人（見本院卷第90頁），又被告於本院審理時，已
    至軍隊服役，並自陳因發生本案後，為求穩定，已簽志願役
    4年（見本院卷第61、75、88-89頁），堪認被告經此偵審程
    序，業已受有相當程度之教訓，並已深自反省悔悟，當知警
    惕，應無再犯之虞。是本院審酌上情，因認所宣告之刑以暫
    不執行為適當，爰依刑法第74條第1 項第1 款規定，諭知宣
    告緩刑2 年。另為督促被告履行和解條件，依刑法第74條第
    2 項第3 款規定，命被告於110年4月20日起至111年2月20日
    止，按月於每月20日支付告訴人陳○荃5,000元，被告如未依
    本判決支付，前揭緩刑宣告得依刑法第75條之1 第1 項第4 
    款之規定予以撤銷，附此敘明。
肆、應適用之法條：
一、刑事訴訟法第369 條第1 項前段、第364 條、第299 條第1
    項前段。　　
二、刑法第28條、第277條第1項、第55條、第41條第1項前段、
    第74條第1 項第1 款、第2 項第3 款。
三、刑法施行法第1條之1第1項。
本案經檢察官黃榮加提起公訴，檢察官吳梓榕提起上訴，檢察官
蔡麗宜到庭執行職務。
中　　華　　民　　國　　110 　年　　4 　　月　　14　　日
                  刑事第七庭    審判長法  官  吳勇輝
                                      法  官  周紹武
                                      法  官  吳錦佳
以上正本證明與原本無異。
如不服本判決應於收受送達後20日內向本院提出上訴書狀，其未
敘述上訴理由者，並得於提起上訴後20日內向本院補提理由書（
均須按他造當事人之人數附繕本）「切勿逕送上級法院」。
　　　　　　　　　　　　　　　　　　　書記官  王杏月
中　　華　　民　　國　　110 　年　　4 　　月　　14　　日
本判決論罪科刑條文：
中華民國刑法第277條
傷害人之身體或健康者，處5年以下有期徒刑、拘役或50萬元以
下罰金。
犯前項之罪，因而致人於死者，處無期徒刑或7年以上有期徒刑
；致重傷者，處3年以上10年以下有期徒刑。

全案卷證對照表：
NO 本院卷證簡稱 原卷名稱 1 警卷 臺南市政府警察局永康分局南市警永偵字第1080652076號卷 2 偵1卷 臺灣臺南地方檢察署109年度少連偵字第59號卷 3 偵2卷 臺灣臺南地方檢察署109年度調少連偵字第10號卷 4 原審卷 臺灣臺南地方法院109年度訴字第1285號卷 5 請上卷 臺灣臺南地方檢察署109年度請上字第325號卷 6 本院卷 臺灣高等法院臺南分院110年度上訴字第72號卷